【裁判字號】    92,訴緝,159
【裁判日期】    920825
【裁判案由】    違反麻醉藥品管理條例
【裁判全文】
臺灣臺北地方法院刑事判決                        九十二年度訴緝字第一五九號
    公  訴  人  臺灣臺北地方法院檢察署檢察官
    被      告  甲○○  男  三.
                冒名蔡偉國）.
    選任辯護人  盧慶南律師
右列被告因違反麻醉藥品管理條例案件，經檢察官提起公訴（八十五年度偵字第四三
０號），本院判決如左：
    主    文
甲○○連續明知為禁藥而轉讓，累犯，處有期徒刑壹年陸月。扣案之禁藥安非他命參
拾肆小包（合計毛重參拾伍點柒公克），均沒收。
    事    實
一、甲○○前因違反槍砲彈藥刀械管制條例等案件，經法院判處有期徒刑二年十一月
    確定，並於民國八十二年九月七日假釋出獄，八十三年九月十五日假釋期滿未經
    撤銷假釋，以已執行完畢論。詎甲○○仍不知悔悟，明知化學合成麻醉藥品安非
    他命（下稱安非他命）為行政院衛生署公告列管之禁藥，不得轉讓，竟基於轉讓
    禁藥之概括犯意，自八十四年十一月間起至同年十二月二十二日止，連續多次在
    臺北市○○街七十九號二樓等處，將安非他命無償轉讓與林東榮、蘇長弘等人施
    用（詳細次數已不復記憶）。另於八十四年十二月二十二日，在上址欲以新臺幣
    二萬元之價格，將其所持有之安非他命有償轉讓予童國清，已達著手之階段，而
    未將安非他命交付予童國清時，即為警於同日下午六時三十分許，在上址當場查
    獲甲○○、林東榮、蘇長弘、童國清等人，並扣得安非他命三十四小包（合計毛
    重三十五．七公克）。
二、案經臺北市政府警察局報請臺灣臺北地方法院檢察署檢察官偵查起訴。
    理    由
一、本件被告甲○○為警查獲後，冒用「蔡偉國」姓名於警訊及偵查中應訊，此有內
    政部警政署刑事警察局八十五年四月九日刑紋字第二０九五二號函附之鑑定結果
    在卷可按，雖公訴人以蔡偉國名義提起公訴，然其起訴之對象乃實際為本件犯罪
    行為之被告甲○○，刑罰權之對象並無錯誤，被告甲○○並非未經起訴，本院自
    應以被告甲○○為對象加以審判，合先敘明。
二、右揭事實業據被告甲○○於本院審理時供承不諱，核與證人林東榮、蘇長弘、童
    國清等人於警訊及偵查中之證述情節相符，此外，復有安非他命三十四小包（合
    計毛重三十五．七公克）扣案可資佐證，有法務部調查局八十五年四月八日檢驗
    通知書及臺北市政府警察局刑事警察大隊八十四年十二月二十七日北市警刑大偵
    五字第四四九０八號函各一份在卷可稽，堪認被告之自白核與事實相符，自得採
    為論罪之依據。本件事證已臻明確，被告右開犯行洵堪認定。
三、查安非他命曾經行政院衛生署於六十九年十二月八日以衛署藥字第三０一一二四
    號公告為禁止輸入、製造、販賣之禁藥，又於七十五年七月十一日以衛署字第五
    七九六二號公告安非他命與其衍生物之鹽類及製劑，一概禁止使用，列為禁藥管
    理，復於七十九年十月九日以衛署藥字第０九四一四二號公告列為化學合成麻醉
    藥品管理，惟其本質仍不失為禁藥。被告行為後肅清煙毒條例修正為毒品危害防
    治條例，並經總統於八十七年五月二十日公布施行，於同年月二十二日生效，該
    條例第二條第二項第二款將安非他命列為第二級毒品，並於同條例第八條第二項
    規定轉讓第二級毒品者，處六月以上五年以下有期徒刑，得併科新臺幣七十萬元
    以下罰金，而藥事法第八十三條第一項之規定，轉讓禁藥處五年以下有期徒刑，
    得併科十萬元以下罰金，比較新舊法結果，自以藥事法之規定，有利於被告，依
    刑法第二條第一項但書之規定，自應適用藥事法之規定處罰。
四、本件被告將安非他命多次無償轉讓予林東榮、蘇長弘施用既遂及將安非他命一次
    有償轉讓予童國清施用未遂之行為，核其所為，係犯藥事法第八十三條第一項之
    明知為禁藥而轉讓既遂罪及同法第八十三條第一項、第四項之明知為禁藥而轉讓
    未遂罪（公訴意旨原記載被告係意圖販賣禁藥安非他命而非法持有，惟此經公訴
    人於本院九十二年八月二十日審理時當庭以言詞更正為轉讓禁藥安非他命，有本
    院問訊問筆錄一份在卷可按，故本院自毋庸變更起訴法條，附此敘明）。另被告
    非法持有安非他命之行為，為其轉讓行為所吸收，不另論罪。復被告先後多次（
    包含多次無償轉讓既遂及一次有償轉讓未遂）轉讓禁藥安非他命之犯行，時間緊
    接，所犯係犯罪構成要件相同之罪名，顯係基於概括犯意反覆為之，為連續犯，
    應依刑法第五十六條之規定，僅論以連續明知為禁藥而轉讓既遂罪，並加重其刑
    。再被告曾犯有如事實欄所述之違反槍砲彈藥刀械管制條例等案件，經法院判處
    有期徒刑二年十一月確定，並於八十二年九月七日假釋出獄，八十三年九月十五
    日假釋期滿未經撤銷假釋，以已執行完畢論，有臺灣高等法院被告全國前案紀錄
    表一份在卷可證，其於五年內再犯本件有期徒刑以上之罪，係屬累犯，應依刑法
    第四十七條之規定加重其刑。被告同時有二種以上刑之加重事由，應依刑法第七
    十條之規定，遞加重之。爰審酌被告明知安非他命係禁藥仍轉讓予他人施用，對
    社會造成潛在之危害，犯罪後逃逸經通緝始歸案，惟念其於本院審理時尚能坦認
    犯行，態度良好等一切情狀，量處如主文所示之刑。扣案之安非他命三十四小包
    （毛重三十五．七公克）係違禁物，不問屬於犯人與否，應依刑法第三十八條第
    一項第一款之規定，併予宣告沒收。
五、至被告另涉犯自八十四年十一月某日起至同年十二月二十二日止施用安非他命之
    犯行，本院將依法於送觀察勒戒後，再另行審結；又被告所涉犯偽造「蔡偉國」
    署名部分，並未據公訴人提起公訴，且經公訴人於本院九十二年八月二十日審理
    時當庭表示將另行偵辦，故本院亦無從併予審理，併此敘明。
據上論斷，應依刑事訴訟法第二百九十九條第一項前段，藥事法第八十三條第一項、
刑法第十一條前段、第二條第一項但書、第五十六條、第四十七條、第三十八條第一
項第一款，判決如主文。
本案經檢察官黃兆揚到庭執行職務。
中      華      民      國    九十二    年      八      月    二十五    日
                                臺灣臺北地方法院刑事第七庭
                                    法  官  蔡正雄
右正本證明與原本無異。
如不服本判決，應於判決送達後十日內向本院提出上訴狀（應抄附繕本）。告訴人或
被害人如對於本判決不服者，應具備理由請求檢察官上訴，其上訴期間之計算係以檢
察官收受判決正本之日期為準。
                                    書記官  黃秀琴
中      華      民      國    九十二    年      八      月    二十五    日
附錄本案論罪科刑所依據之法條：
藥事法第八十三條：
明知為偽藥或禁藥，而販賣、供應、調劑、運送、寄藏、牙保、轉讓或意圖販賣而陳
列者，處五年以下有期徒刑，得併科新臺幣十萬元以下罰金。
犯前項之罪，因而致人於死者，處七年以上有期徒刑，致重傷者，處一年以上七年以
下有期徒刑。
因過失犯第一項之罪者，處一年以下有期徒刑、拘役或新臺幣十萬元以下罰金。
第一項之未遂犯罰之。


司法院資訊處製作；財團法人民間司法改革基金會備份。
